# 可续期债到期偿还

提问人：kenlove620 时间：2019-04-01 18:36:27
请教陈版，公司 17 年 2 月借入一笔可续期债（ 2 年期，初始贷款期限届满后每一年为一个延续贷款期限，根据各类违约赎回、强制付息、利率跳升机制等条款，已经判断可以作为权益性工具
在以往年度作为权益性工具的条件成立的基础下，即将到 19 年 2 月即公司的初始贷款期限满的时候，根据公司的初步判断，拟还是会偿还或者说赎回该笔借款，请问一下在18/12/31 的报表下，是不是不用做任何处理？就还是放在其他权益工具，待实际赎回时，做借：其他权益工具；贷：银行存款这笔会计分录即可？

回答人：chenyiwei
如果公司只是考虑赎回，但尚未作出正式公告或者其他不可撤销的宣布，对照其发行条款，尚未使发行方承担付息或者赎回的现时义务的，则在资产负债表日无需确认负债，仅需作为其他权益工具核算，但需作为资产负债表日后非调整事项披露。